臺灣桃園地方法院刑事判決　　　　　　　　　　　　　九十三年度訴字第八三三號
　　公　訴　人　臺灣桃園地方法院檢察署檢察官
　　被　　　告　甲○○
右列被告因毒品危害防制條例案件，經檢察官提起公訴（九十三年度毒偵字第一一七
九、一四九七號），本院合議庭裁定改依簡式審判程序審理，判決如左：
    主  文
甲○○連續施用第一級毒品，處有期徒刑拾月，扣案之第一級毒品海洛因壹包（量微
無法秤重），沒收銷燬之；另扣案之注射針筒壹支、塑膠空袋肆個沒收。又連續施用
第二級毒品，處有期徒刑柒月，扣案之第二級毒品安非他命壹包（驗餘淨重零點壹參
肆參公克），沒收銷燬之；另扣案之吸食器壹組、塑膠空袋壹個沒收。應執行有期徒
刑壹年參月，扣第一級毒品海洛因壹包（量微無法秤重）、第二級毒品安非他命壹包
（驗餘淨重零點壹參肆參公克），沒收銷燬之；另扣案之注射針筒壹支、塑膠空袋伍
個、吸食器壹組沒收。
    事  實
一、甲○○前於民國九十年間，因施用毒品案件，經本院以九十年度毒聲字第三八○
    四號裁定送觀察、勒戒後，認其無繼續施用毒品傾向，於九十一年一月十日執行
    完畢出監，並由臺灣桃園地方法院檢察署檢察官於九十一年一月十日以九十年度
    毒偵字第二四三五號為不起訴處分確定。詎其並未因而戒除毒癮，於受前開不起
    訴處分確定後五年內之九十二年間，又因施用第一級、第二級毒品案件，經本院
    以九十二年度毒聲第一○六四號裁定送觀察、勒戒後，認其有繼續施用毒品傾向
    ，再以九十二年度毒聲字第二○六六號裁定送強制戒治後，並由臺灣桃園地方法
    院檢察署檢察官提起公訴，經本院以九十二年度訴字第一二九七號分別判處有期
    徒刑八月、五月，甲○○不服提起上訴，經臺灣高等法院以九十二年度上訴字第
    一九號撤銷原判決，分別判處有期徒刑八月、五月，合併定應執行有期徒刑一年
    ，於九十三年三月四日確定（現執行中，不構成累犯）。甲○○嗣於九十二年十
    二月十二日停止戒治出監付保護管束期間，竟仍不知悔改，復基於施用第一級毒
    品、第二級毒品之犯意，自九十三年二月間某日起至同年三月四日十四時五十分
    止，在其位於桃園縣桃園市鎮○街七七之三號四樓住處，連續分別以針筒注射之
    方式施用第一級毒品海洛因多次，另以燃燒玻璃球後吸食氣體之方式施用第二級
    毒品安非他命多次。嗣於九十三年三月一日二十一時十分許，在其上開住處為警
    查獲，並扣得其所有供施用之第一級毒品海洛因一包（量微無法秤重，空包裝重
    ○點二三公克）、第二級毒品安非他命一包（驗餘淨重○點一三四三公克）、注
    射針筒一支、空袋三個、吸食器一組等物。其後又於同年月四日十四時五十分許
    ，經警通知採尿送驗後，因而查獲上情。
二、案經桃園縣警察局桃園分局報告臺灣桃園地方法院檢察署檢察官偵查起訴。
    理  由
壹、程序部分：
一、按除被告所犯為死刑、無期徒刑、最輕本刑為三年以上有期徒刑之罪或高等法院
    管轄第一審案件者外，於準備程序進行中，被告先就被訴事實為有罪之陳述時，
    審判長得告知被告簡式審判程序之旨，並聽取當事人、代理人、辯護人及輔佐人
    之意見後，裁定進行簡式審判程序，刑事訴訟法第二百七十三條之一定有明文，
    本件被告甲○○被訴違反毒品危害防制條例案件，經本院訊問被告後，被告為有
    罪陳述，且所犯非死刑、無期徒刑、最輕本刑為三年以上有期徒刑之罪或高等法
    院管轄第一審案件，經踐行上開程序後，由合議庭裁定由獨任法官改依簡式審判
    程序審理。
貳、實體部分：
一、右揭犯罪事實，業據被告甲○○承不諱，被告於九十三年三月二日凌晨一時許，
    及同年月四日十四時五十分許，為警採集其尿液，送請臺灣桃園縣衛生局、昭信
    科技顧問股份有限公司鑑定結果，均呈安非他命類、嗎啡陽性反應，此有桃園縣
    警察局桃園分局被採尿人姓名編號對照表、濫用藥物尿液檢驗檢體監管紀錄表、
    列管毒品人口尿液檢體採集紀錄表、桃園縣衛生局不法藥物尿液檢定書、昭信科
    技顧問股份有限公司濫用藥物陽性檢體檢驗報告各一份在卷可稽（參偵字第一一
    七九號卷第十八、五十五、五十六頁，及偵字第一四九七號卷第五至七頁）。此
    外，並有被告於九十三年三月一日遭警查獲時，在其上開住處起獲第一級毒品海
    洛因一包（量微無法秤重，空包裝重○點二三公克）、第二級毒品安非他命一包
    （驗餘淨重○點一三四三號公克）、注射針筒一支、空袋三個、吸食器一組等物
    扣案可資佐證。且該扣案之第一級毒品海洛因一包，經送請法務部調查局鑑定結
    果確含有第一級毒品海洛因之成份，另扣案之第二級毒品安非他命一包，經本院
    依職權送請國防部憲兵司令部刑事鑑識中心鑑定結果，亦含有第二級毒品甲基安
    非他命之成分，亦有法務部調查局九十三年三月二十二日調科壹字第○八○○○
    七四六五號鑑定通知書一紙（參偵字第一一七九號卷第五十四頁）、國防部憲兵
    司令部刑事鑑識中心九十三年七月一日（九三）宇鑑字第○七八○七號鑑驗通知
    書一紙附卷可考。是足信被告之自白與事實相符，而可採信。被告前於九十年間
    ，因施用毒品案件，經本院以九十年度毒聲字第三八○四號裁定送觀察、勒戒後
    ，認其無繼續施用毒品傾向，於九十一年一月十日執行完畢出監，並由臺灣桃園
    地方法院檢察署檢察官於九十一年一月十日以九十年度毒偵字第二四三五號為不
    起訴處分確定。其嗣又於受前開不起訴處分確定後五年內之九十二年間，再因施
    用第一級、第二級毒品案件，經本院以九十二年度毒聲第一○六四號裁定送觀察
    、勒戒後，認其有繼續施用毒品傾向，再以九十二年度毒聲字第二○六六號裁定
    以九十二年度上訴字第一九號撤銷原判決，分別判處有期徒刑八月、五月，合併
    定應執行有期徒刑一年，於九十三年三月四日確定（現執行中，不構成累犯），
    亦有臺灣高等法院被告全國前案紀錄表在卷可按，因此被告施用第一級毒品、第
    二級毒品之犯行，均事證明確，堪以認定。
二、按海洛因、甲基安非他命分屬毒品危害防制條例第二條第二項第一款之第一級毒
    品、第二款之第二級毒品。是核被告施用第一級毒品海洛因之所為，係犯毒品危
    害防制條例第十條第一項之施用第一級毒品罪；又其施用第二級毒品安非他命之
    所為，係犯同條第二項之施用第二級毒品罪。被告施用第一級毒品海洛因行為時
    持有第一級毒品海洛因之行為，及施用第二級毒品安非他命行為時持有第二級毒
    品安非他命之行為，既均意在供己施用，其持有之低度行為分別為施用之高度行
    為所吸收，均不另論罪。被告先後多次分別施用第一級毒品、第二級毒品，各均
    時間緊接，分別觸犯構成要件相同之罪名，顯各係基於概括之犯意反覆為之，均
    為連續犯，應分別各論以施用第一級毒品、第二級毒品之一罪，並分別加重其刑
    。爰審酌被告所侵害法益僅係其個人身體、健康，復能於犯罪後坦承犯行，頗具
    悔改之意等一切情狀，量處如主文所示之刑，併定其應執行之刑。扣案之第一級
    毒品海洛因一包（量微無法秤重）、第二級毒品安非他命一包（驗餘淨重○點一
    三四三公克），不問屬於犯人否，併依毒品危害防制條例第十八條第一項前段諭
    知沒收銷燬之。另扣案之注射針筒一支、塑膠空袋三個，及用以包裝上開第一級
    毒品海洛因，而非不能與上開海洛因毒品析離之塑膠空袋一個（包裝重○點二三
    公克），係被告所有，供施用第一級毒品所用之物，另用以包裝上開第二級毒品
    安非他命之非不能與上開甲基安非他命析離之塑膠空袋一個、吸食器一組，則係
    被告所有，供其施用第二級毒品所用之物，業據被告供明在案，爰均併依刑法第
    三十八條第一項第二款宣告沒收。
據上論斷，應依刑事訴訟法第二百九十九條第一項前段、第二百七十三條之一第一項
，毒品危害防制條例第十條、第十八條第一項前段、刑法第十一條前段、第五十六條
、第五十一條第五款、第三十八條第一項第二款，判決如主文。
本案經檢察官廖先志到庭執行職務。
中　　　華　　　民　　　國　　九十三　　年　　　九　　　月　　二十七　　日
                              臺灣桃園地方法院刑事第十庭
                                  法      官  李  桂  英
右正本證明與原本無異。
如不服本判決，應於判決送達後十日內向本院提出上訴狀( 應附繕本 )，上訴於
臺灣高等法院。
                                  書  記  官  張  淑  芬
中　　　華　　　民　　　國　　九十三　　年　　　九　　　月　　二十七　　日
附論罪科刑依據之法條：
毒品危害防制條例第十條：
毒品危害防制條例第十條
施用第一級毒品者，處六月以上五年以下有期徒刑。
施用第二級毒品者，處三年以下有期徒刑。
